臺灣臺中地方法院刑事判決　　　　　　　　　　　　　九十四年度易字第二四二號
　　公　訴　人　臺灣臺中地方法院檢察署檢察官
　　被　　　告　甲○○
右列被告因毒品危害防制條例案件，經檢察官提起公訴（九十三年度毒偵字第四五七
四號）及移
訴事實為有罪之陳述，經詢問當事人之意見後，本院合議庭裁定由受命法官獨任進行
簡式審判程序，茲判決如左：
    主  文
甲○○連續施用第二級毒品，累犯，處有期徒刑陸月，如易科罰金，以參佰元折算壹
日。扣案之安非他命二小包（含袋重各零點貳公克），沒收銷燬之；扣得之安非他命
吸食器壹組、塑膠袋貳個，均沒收。
    事  實
一、甲○○曾於民國（下同）八十九年間因施用毒品案件，經本院裁定送觀察勒戒後
    ，認無繼續施用毒品之傾向，由臺灣臺中地方法院檢察署檢察官於八十九年九月
    十八日以八十九年度毒偵字第五四一一號為不起訴處分確定。復於九十年間因施
    用第二級毒品案件，經本院於九十年六月十一日以九十年度毒聲字第二八七五號
    裁定送強制戒治，並於九十一年三月一日停止戒治所餘期間付保護管束，於九十
    一年八月十三日期滿，另甲○○因該件施用第二級毒品案件，經本院於九十年九
    月十三日以九十年度易字第一八五八號判處有期徒刑五月確定，於九十一年九月
    十日易科罰金執行完畢。
二、詎甲○○不知悔改，仍於前開觀察勒戒、強治戒制執行完畢後之五年內，基於施
    用第二級毒品之概括犯意，自九十三年十二月九日上午十時許起至九十四年三月
    十日上午十時三十分許，在臺中縣豐原市○○里○○路六九五巷二十四號十四樓
    之二之住處，以二個星期施用一次之頻率，將安非他命放置於玻璃管點燃吸取其
    煙之方式，連續施用第二級毒品安非他命七次。嗣為警分別於九十三年十二月九
    日晚間十時四十分許，在臺中縣后里鄉○○路與甲后路口查獲，並扣得第二級毒
    品安非他命一小包（含袋重○．二公克），並於九十四年三月十日上午十一時許
    ，在臺中縣豐原市○○里○○路六九五巷二十四號十四樓之二之住處查獲，扣得
    第二級毒品安非他命一包（含袋重後○．二公克）、甲○○所有供施用第二級毒
    品安非他命所用之塑膠袋二個及安非他命吸食器一個，始查悉上情
三、案經臺中縣警察局大甲分局、豐原分局報告臺灣臺中地方法院檢察署檢察官偵查
    起訴及移送併辦審理。
    理  由
一、右揭事實，業據被告甲○○於偵查、本院準備及簡式審判程序中坦承不諱，復查
    ：
（一）被告甲○○於九十三年十二月十日上午九時四十分許，在臺中縣警察局大甲分
      局所採尿送驗結果，呈安非他命類藥物陽性反應，經以GC/MS（氣相層析質譜
      儀）確認結果亦呈安非他命、甲基安非他命陽性反應，有中山醫學大學附設醫
      院藥物濫用檢測中心九十三年十二月二十四日濫用藥物尿液檢驗報告書一份附
      卷可稽（見九十三年度毒偵字第五三六四號偵查卷第三十頁），另被告甲○○
      先後為警查獲時，分別自其身上扣得之第二級毒品安非他命各一小包（含袋重
      各為○．二公克），並有被告甲○○所有供施用第二級毒品安非他命所用之塑
      膠袋二個及安非他命吸食器一個扣案可資佐憑，又被告甲○○固於本院簡式審
      理程序時供承於九十三年十二月九日上午十時許起至九十四年三月十日上午十
      時三十分許，連續施用第二級毒品安非他命之次數為七、八次等語，惟依罪疑
      惟輕，罪疑為有利於被告之原則，是認被告甲○○於上揭時日，連續施用第二
      級毒品安非他命之次數為七次，應有所據，被告甲○○之自白，信屬可採。
（二）又被告甲○○於八十九年間因施用毒品案件，經本院裁定送觀察勒戒後，認無
      繼續施用毒品之傾向，由臺灣臺中地方法院檢察署檢察官於八十九年九月十八
      日以八十九年度毒偵字第五四一一號為不起訴處分確定。復於九十年間因施用
      第二級毒品案件，經本院於九十年六月十一日以九十年度毒聲字第二八七五號
      裁定送強制戒治，並於九十一年三月一日停止戒治所餘期間付保護管束，於九
      十一年八月十三日期滿等情，有臺灣臺中地方法院檢察署刑案資料查註紀錄表
      及臺灣高等法院被告全國前案紀錄表各一紙在卷可參。被告於前開觀察勒戒、
      強制戒治執行完畢後五年內，再犯本案，依毒品危害防制條例第二十三條第二
      項規定，被告自應受刑事制裁，應依法論科。
（三）本件事證業臻明確，被告甲○○犯行已可認定。
二、核被告甲○○所為，係犯毒品危害防制條例第十條第二項之施用第二級毒品罪。
    次第：
（一）被告甲○○持有第二級毒品之低度行為，應為施用第二級毒品之高度行為所吸
      收，不另論罪。
（二）被告甲○○先後七次施用第二級毒品安非他命之犯行，時間緊接，手段相同，
      所犯構成要件復相同，顯係基於概括犯意反覆為之，為連續犯，依刑法第五十
      六條規定論以一罪，並依法加重其刑。
（三）又公訴人起訴事實雖未敘及被告甲○○自九十三年十二月九日晚間十時四十分
      許為警查獲後至九十四年三月十日上午十時三十分許連續施用第二級毒品安非
      他命之犯行，然該部分事實與公訴人起訴之犯罪事實既具有連續犯之裁判上一
      罪關係，應為起訴效力所及，且針對被告甲○○於九十四年二月底某日起至同
      年三月十日上午十時三十分許連續施用第二級毒品安非他命之犯行，既經公訴
      人移送併辦審理（九十四年度毒偵字第一六三○號），本院自應併予審究。
（四）被告甲○○曾於九十年間因施用第二級毒品案件，經本院於九十年九月十三日
      以九十年度易字第一八五八號判處有期徒刑五月確定，於九十一年九月十日易
      科罰金執行完畢等情，有臺灣高等法院被告全國前案紀錄表、臺灣臺中地方法
      院檢察署刑案資料查註紀錄表各一份在卷可按，其受有期徒刑之執行完畢，五
      年以內再犯本件有期徒刑以上之罪，為累犯，依法遞加重其刑。
（五）爰審酌被告甲○○於八十九年間因施用毒品案件，經本院裁定送觀察勒戒後，
      認無繼續施用毒品之傾向，由臺灣臺中地方法院檢察署檢察官於八十九年九月
      十八日以八十九年度毒偵字第五四一一號為不起訴處分確定。復於九十年間因
      施用第二級毒品案件，經本院於九十年六月十一日以九十年度毒聲字第二八七
      五號裁定送強制戒治，並於九十一年三月一日停止戒治所餘期間付保護管束，
      於九十一年八月十三日期滿，竟仍不知戒惕，再度違犯本件毒品危害防制條例
      第十條第二項之罪，無視於毒品對於自身健康之戕害及國家對於杜絕毒品犯罪
      之禁令；其犯罪之動機、目的單純；又施用毒品係自戕行為，犯罪手段平和，
      亦未因此而危害他人，所生損害非大；再考之其於犯後坦承犯行，態度良好，
      並參諸施用毒品者均有相當程度之成癮性及心理依賴，其犯罪心態與一般刑事
      犯罪之本質並不相同，應側重以適當之醫學治療及心理矯治處遇為宜等一切情
      狀，量處如主文所示之刑，並諭知易科罰金之折算標準，以示懲儆。
三、扣案之第二級毒品安非他命二小包（含袋重各○．二公克），係毒品危害防制條
    例第二條第二項第二款所定之第二級毒品，屬違禁物，不問是否屬於被告所有，
    應依毒品危害防制條例第十八條第一項前段之規定宣告沒收銷燬之。另扣得之塑
    膠袋二個、安非他命吸食器一組，經被告甲○○承認為其所有供施用第二級毒品
    安非他所用之物（見本院卷第七十頁），爰依刑法第三十八條第一項第二款之規
    定，為沒收之諭知，附此敘明。
據上論斷，應依刑事訴訟法第二百七十三條之一第一項、第二百九十九條第一項前段
，毒品危害防制條例第十條第二項、第二十三條第二項、第十八條第一項前段，刑法
第十一條、第五十六條、第四十七條、第三十八條第一項第二款，罰金罰鍰提高標準
條例第一條前段、第二條，判決如主文。
本案經檢察官乙○○到庭執行職務
中    華    民    國      九十四    年       四      月       十五      日
                            臺灣臺中地方法院刑事第十二庭
                                    法  官
右正本證明與原本無異。
如不服本判決，應於送達後十日內向本院提出上訴狀（須附繕本），上訴於臺灣高等
法院臺中分院。
                                    書記官
中    華    民    國      九十四    年       四    月        十五      日
附錄論罪科刑法條
毒品危害防制條例第十條
施用第一級毒品者，處六月以上五年以下有期徒刑。
施用第二級毒品者，處三年以下有期徒刑。
